392Edepot - Archives communales déposées d'Oigney
Archives Départementales de la Haute-Saône
Série Edepot
ARCHIVES COMMUNALES DEPOSEES. ARCHIVES DES INTERCOMMUNALITES.
392Edepot - Archives communales déposées d'Oigney
1401-1950
392Edepot1-42
Archives Départementales de la Haute-Saône 14B rue Miroudot St Ferjeux 70000 VESOUL
COMMUNE D'OIGNEY
Anciennement, Oigney était co-paroisse de Bougey. (1) Voir 392 E dépôt 19/G1, rapports des gardes et messiers (1790-1791). Sources complémentaires aux Archives Départementales de la Haute-Saône: B 9827, justice seigneuriale (s.d.). C 199, rôles et marchés divers (1782-1789). C 469, rôles et répartements des impositions dans la communauté d'Oigney (1729-1790). H 316, archives ce l'abbaye de Cherlieu concernant Oigney (1244-1370). H 734, archives du prieuré de Morey concernant Oigney (1761). 78 E dépôt 7 à 10 (GG 1 à GG 4) registres paroissiaux de Bougey (1610-1784).
Modalités d'entrée
Dépôt du 31/10/2005
Dernier ajout le 31/10/2005
Archives publiques
Sommaire
ARCHIVES ANCIENNES
IMPOSITIONS (1765-1781)
392 Edepot 1
BIENS COMMUNAUX-EAUX ET FORETS-EDIFICES PUBLICS-JUSTICE (1401-1862)
392 Edepot 2-4
CULTE-INSTRUCTION PUBLIQUE-AGRICULTURE (1738-1792)
392 Edepot 5-9
ARCHIVES MODERNES
ADMINISTRATION GENERALE DE LA COMMUNE - ETAT-CIVIL (1790-1896)
392 Edepot 10-15
POPULATION-ECONOMIE SOCIALE (1836-1906)
392 Edepot 16-18
CONTRIBUTIONS (1790-1921)
392 Edepot 19-25
AFFAIRES MILITAIRES (1792-1920)
392 Edepot 26
POLICE-JUSTICE-HYGIENE PUBLIQUE ET SALUBRITE (1831-1908)
392 Edepot 27
ELECTIONS-PERSONNEL COMMUNAL (1807-1920)
392 Edepot 28-30
FINANCES DE LA COMMUNE (1792-1850)
392 Edepot 31-32
EDIFICES PUBLICS (1792-1927)
392 Edepot 33
BIENS ET BOIS COMMUNAUX-EAUX (1789-1950)
392 Edepot 34-37
VOIRIE-REGIME DES EAUX (...)
392 Edepot 38
CULTE (1806-1837)
392 Edepot 39
ASSISTANCE ET PREVOYANCE (1792-1896)
392 Edepot 40
INSTRUCTION PUBLIQUE (...)
392 Edepot 41
DOCUMENTS D'ORIGINE PRIVEE (1844)
392 Edepot 42
- ARCHIVES ANCIENNES
  - IMPOSITIONS
    - Exonération du fermier., 1765-1781; 392 Edepot 1; CC1
      Communicabilité
      Communicable
      Thesaurus administratif:
      FISCALITE
      Noms géographiques:
      OIGNEY
  - BIENS COMMUNAUX-EAUX ET FORETS-EDIFICES PUBLICS-JUSTICE
    - Litige entre les habitants d'Oigney, ceux de Semmadon et le sieur Grimod, baron de Rupt, seigneur d'Oigney, au sujet de la vaine-pâture et du droit de parcours (1704, 1 plan de 1790). Copie des traités de 1401, 1445, 1611, 1613)., 1401-1790; 392 Edepot 2; DD1
      PATURAGE
      OIGNEY; SEMMADON
      Noms de personnes:
      GRIMOD
    - Suite du même procès: litige entre les habitants d'Oigney, ceux de Semmadon et le sieur Grimod, au sujet de la vaine-pâture et du droit de parcours (1792-1836, 1862)., 1792-1862; 392 Edepot 3; DD2
    - Baux à ferme (1771-1772). Liste des habitants pour le partage du bois (1787). Eglise et fontaine: reconnaissance des réparations à faire (1739, 1770). Travaux (1774). Marché du luminaire (1787). FF1 - Procédures diverses (1781, 1789)., 1739-1789; 392 Edepot 4; DD3-FF1
      BAUX RURAUX; BOIS; EDIFICE CULTUEL; JUSTICE
  - CULTE-INSTRUCTION PUBLIQUE-AGRICULTURE
    - Registre paroissial d'Oigney: baptêmes, mariages, sépultures (1738, 1740, 1742-1747, 1753-1754). Lacunes pour les années 1739, 1741, 1748 à 1752. Ces lacunes sont comblées par les 2 premiers registres de la collection déposée par le greffe du Tribunal de Vesoul aux Archives Départementales de la Haute-Saône., 1738-1754; 392 Edepot 5; GG1
      Support de substitution
      Cote 5Mi5R43
      Non communicable physiquement
      Raison: document microfilmé
      REGISTRE PAROISSIAL
      Thesaurus historique:
      registre paroissial
    - Registre paroissial d'Oigney: baptêmes, mariages, sépultures., 1755-1764; 392 Edepot 6; GG2
    - Registre paroissial d'Oigney: baptêmes, mariages, sépultures., 1767-1774; 392 Edepot 7; GG3
    - Registre paroissial d'Oigney: baptêmes, mariages, sépultures (1775-1778; 1779, février-décembre, janvier; 1780-1786; un extrait du registre d'un régiment de marine, acte de décès de Claude-Antoine Paulin, mort à Draguignan le 5 août 1785; 1787-1788; 1790; 1789-1790; 1791-avril 1792)., 1775-1792; 392 Edepot 8; GG4
      PAULIN (Claude-Antoine)
    - Marchés de recteur d'école (1765-1787). HH1 - Marché de pâtres (1774)., 392 Edepot 9; GG5-HH1
      AGRICULTURE; VIE SCOLAIRE
- ARCHIVES MODERNES
  - ADMINISTRATION GENERALE DE LA COMMUNE - ETAT-CIVIL
    - Registre d'actes municipaux divers, lois et lettres-patentes du Roi., 1790-1836; 392 Edepot 10; D1
      REGISTRE
      CONSEIL MUNICIPAL
    - Registre de délibérations du conseil municipal et actes divers., 1790-1820; 392 Edepot 11; D2
      REGISTRE; DELIBERATION
    - Registre de délibérations du conseil municipal., 1821-1846; 392 Edepot 12; D3
    - Registre de délibérations du conseil municipal., 1846-1872; 392 Edepot 13; D4
    - Registre de délibérations du conseil municipal., 1872-1896; 392 Edepot 14; D5
    - Répertoire des actes soumis à l'enregistrement (1806-1839, 1858-1872). E1 - Publications de mariages (1823-1837)., 1806-1872; 392 Edepot 15; D6 - E1
      REPERTOIRE; ETAT CIVIL
      CONSEIL MUNICIPAL; ETAT CIVIL
  - POPULATION-ECONOMIE SOCIALE
    - Mouvement annuel de la population., 1892-1905; 392 Edepot 16; F1
      POPULATION
    - Recensements quinquennaux de la population: listes nominatives., 1836-1906; 392 Edepot 17; F2
      Cote 6Mi131
      DENOMBREMENT DE LA POPULATION; LISTE NOMINATIVE
      RECENSEMENT DE POPULATION
    - Chambre de commerce: listes électorales (1908-1914). Agriculture. Taureau communal (an VI-1830). Etablissement d'un dépôt d'étalons à Jussey (XIX° siècle)., An VI-XIX° siècle; 392 Edepot 18; F3
      LISTE ELECTORALE
      AGRICULTURE; ELECTION PROFESSIONNELLE
  - CONTRIBUTIONS
    - Etat de section (1793); au début du registre, rapports des gardes et messiers (1790-1791). Contributions foncières (an XIII-1817). Métré des bâtiments (1854-1863)., 1790-1863; 392 Edepot 19; G1
      ETAT DE SECTION
      FISCALITE IMMOBILIERE
    - Livre des mutations (1er volume)., 1818; 392 Edepot 20; G2
      LIVRE FONCIER
    - Livre des mutations (2° volume, 1818). Cahier de mutations (1813-1820)., 392 Edepot 21; G3
      LIVRE FONCIER; CAHIER
    - Matrices générales des 4 contributions directes., 1839-1848; 392 Edepot 22; G4
      MATRICE D'IMPOSITION
      FISCALITE DES PERSONNES; FISCALITE IMMOBILIERE; FISCALITE PROFESSIONNELLE
    - Matrices générales des 4 contributions directes., 1850-1877; 392 Edepot 23; G5
    - Matrices générales des 4 contributions directes (1878-1885, 1896-1899, 1908-1921)., 1878-1921; 392 Edepot 24; G6
    - Questionnaire pour servir à l'imposition sur le sel (1832). Rôles des prestations (1838, 1865-1875)., 1832-1875; 392 Edepot 25; G7
      ROLE
  - AFFAIRES MILITAIRES
    - Recrutement des jeunes gens (an II, 1809, 1819). Garde nationale. Dépense allouée par le directoire pour le voyage de la fédération à Paris (1792). Habillement, équipement (1822-1831). Contrôle matricule (1814, 1832, 1849). Elections des officiers et sous-officiers: procès-verbaux (1834-1846). Sapeurs-pompiers. Conseil supérieur: liste électorale (1920). Faits de guerre. Réquisitions (1793). Invasion de 1815: réquisitions, indemnisations (1813-1824)., 1792-1920; 392 Edepot 26; H1
      RECENSEMENT MILITAIRE; LISTE ELECTORALE
      CONSCRIPTION; GUERRE; SAPEUR POMPIER
      garde nationale
  - POLICE-JUSTICE-HYGIENE PUBLIQUE ET SALUBRITE
    - Police locale (1). Annulation d'une cérémonie (1831). Sinistres (1831-1908). Police générale. Passeports (1836-1886). Justice. Liste du jury (1831-1872). Copies d'exploits d'huissiers (1876). Hygiène publique. Règlement sanitaire (1832, 1902)., 392 Edepot 27; I1
      PASSEPORT
      JURY D'ASSISES; POLICE; SINISTRE
  - ELECTIONS-PERSONNEL COMMUNAL
    - Listes électorales (1831-1920, incomplet). Incapacités électorales (1867)., 392 Edepot 28; K1
      ELECTEUR
    - Elections municipales (1830-1831, 1834, 1837, 1840, 1843, 1846, 1848, 1852, 1855, 1860, 1865, 1870-1871, 1874, 1876, 1878, 1881, 1884, 1888, 1891-1892, 1895-1896, 1919), élection du président de la République (1851), rétablissement de l'Empire (1852), plébiscite (1870), élections au conseil général et conseil d'arrondissement (1852, 1858, 1861, 1867, 1871, 1877, 1883, 1889, 1895), élections législatives (1852, 1857, 1863, 1869, 1874, 1876-1877, 1881, 1886, 1888-1889, 1893, 1919), élections sénatoriales (1876, 1890, 1893, 1919): procès-verbaux., 1830-1919; 392 Edepot 29; K2
      PROCES-VERBAL D'ELECTION
      ELECTION CANTONALE; ELECTION LEGISLATIVE; ELECTION MUNICIPALE; ELECTION PRESIDENTIELLE; ELECTION SENATORIALE
    - Garde-champêtre (1807-1832). Garde-forestier (1818-1836, 1919). Pâtre (1830). Receveur (1830)., 1807-1919; 392 Edepot 30; K3
      PERSONNEL
  - FINANCES DE LA COMMUNE
    - Comptes administratifs (1792-1815). Budgets (an XI-1850)., 1792-1850; 392 Edepot 31; L1
      COMPTE ADMINISTRATIF; BUDGET
      FINANCES COMMUNALES
    - Comptes de gestion (an XIII-1848). Caisse d'amortissement, produit des bois communaux (1806-1813)., 392 Edepot 32; L2
      COMPTE DE GESTION
  - EDIFICES PUBLICS
    - Eglise et cimetière, achat d'ornement, réparations (1792-1815). Cloches, fourniture et pose (1821, 1926-1927). Maison commune, mobilier, réparations (1808, 1838-1865). Ecole, acquisition d'une maison (1831-1836). Fontaine, réparations, acquisition d'une source (1815-1855). Expropriation pour l'établissement d'une fontaine à Semmadon: différend entre les 2 communes, Oigney et Semmadon (1830-1846)., 1792-1927; 392 Edepot 33; M1
      CIMETIERE; EAU SOUTERRAINE; ECOLE; EDIFICE CULTUEL; HOTEL DE VILLE
  - BIENS ET BOIS COMMUNAUX-EAUX
    - Amodiations de biens communaux (1792-1839). Partage des communaux (1806-1812). Vaine-pâture (1808-1840). Anticipations (1820, 1839). Litiges concernant la propriété d'un terrain avec Jean-Baptiste et Charles Laloy (1831-1837), avec le sieur Arviset (1839-1840). Un plan de tous les communaux (s.d., incomplet). Un plan de la Côte Marin (1851)., 1792-1851; 392 Edepot 34; N1
      PLAN
      BAUX RURAUX; PATURAGE
      COTE MARIN; OIGNEY
      ARVISET; LALOY (Charles); LALOY (Jean-Baptiste)
    - Affouage, réclamations (an XIV, 1849). Rôles de répartition de la futaie (1808-1852), du taillis (1823-1851)., An XIV-1852; 392 Edepot 35; N2
      BOIS
    - Aménagement, entretien, balivage et martelage, délimitation des bois (1789-1859, 1 plan 1810). Menus marchés, produits accessoires, ventes d'ételles, de portions de bois non retirées (an IX-1871). Exploitation de la coupe affouagère (an XIII-1847). Différend au sujet de la délimitation des bois communaux avec la dame Lassanage, veuve Leprieur (1806). Cantons défensables, droit de parcours (1823-1844). Location de la chasse (1824-1829). Délits forestiers (1833-1860)., 1789-1871; 392 Edepot 36; N3
      BOIS; CHASSE; COUPE DE BOIS; DROITS D'USAGE FORESTIERS
      LASSANAGE (veuve LEPRIEUR)
    - Amodiations des boues des fontaines (1821-1837). Construction d'un château d'eau (1865). Captage d'une source (1908-1950)., 1821-1950; 392 Edepot 37; N4
      BAUX RURAUX; EAU SOUTERRAINE
  - VOIRIE-REGIME DES EAUX
    - Petite voirie. Chemins vicinaux (an XIII-1848). Chemin de grande communication n° 14, de Combeaufontaine à Faverney (1837-1861). Prestations (1815-1840). Ressources (1847-1848). Régime des eaux. Curage des fossés et ruisseaux (1 plan, 1837-1925)., An XIII-1925; 392 Edepot 38; O1
      CHEMIN RURAL; COURS D'EAU; ROUTE DEPARTEMENTALE
  - CULTE
    - Marché pur le luminaire de l'église (1806-1822). Budget de la fabrique (1826-1837)., 1806-1837; 392 Edepot 39; P1
      BUDGET
      VIE RELIGIEUSE
  - ASSISTANCE ET PREVOYANCE
    - Secours: listes des indigents (1792, 1834, 1896). Vaccinations: état des enfants vaccinés (1831)., 1792-1896; 392 Edepot 40; Q1
      LISTE NOMINATIVE
      AIDE SOCIALE A L'ENFANCE; PROTECTION SOCIALE
  - INSTRUCTION PUBLIQUE
    - Nomination et démission d'instituteurs (an XII-1832). Comité cantonal d'instruction primaire (1832)., 392 Edepot 41; R1
      VIE SCOLAIRE
  - DOCUMENTS D'ORIGINE PRIVEE
    - Traité de vente d'une maison entre particuliers., 1844; 392 Edepot 42; S1